臺灣臺北地方法院民事判決
110年度小上字第123號
上  訴  人  余庭毅  

被  上訴人  鄭叡陽  

上列當事人間請求損害賠償事件，上訴人對於民國110年8月20日
本院新店簡易庭110年度店小字第717號第一審小額民事判決提起
上訴，本院判決如下：
    主  文
上訴駁回。
第二審訴訟費用新臺幣1,500元由上訴人負擔。
    理  由
一、按對於小額程序之第一審裁判上訴，非以其違背法令為理由
    ，不得為之；又提起上訴，上訴狀內應記載上訴理由，表明
    原判決所違背之法令及其具體內容，暨依訴訟資料合於該違
    背法令之具體事實，民事訴訟法第436條之24第2項、第436
    條之25分別定有明文。且所謂違背法令，依同法第436條之3
    2第2項準用第468條、及第469條第1款至第5款規定，即依同
    法第468條規定，判決不適用法規或適用不當者，為違背法
    令，若僅係取捨證據、認定事實等屬於原審法院職權行使之
    事項，除有認定違法之情形外，應不生違背法令之問題。次
    按，小額訴訟程序之當事人除有因原法院違背法令致未能提
    出者外，於第二審程序不得提出新攻擊或防禦方法，民事訴
    訟法第436之28條亦有明文。又小額程序之第二審判決，依
    上訴意旨足認上訴為無理由者，得不經言詞辯論為之，民事
    訴訟法第436條之29第2款亦有明文。
二、本件上訴意旨略以：上訴人領有第3類低收入戶證明，且甫
    自黎明科技大學畢業，因疫情影響尚未能就職，並無固定收
    入，而本件事故非因上訴人故意或重大過失造成，且賠償金
    對上訴人之生計有重大影響，應適用民法第218條規定，減
    輕上訴人之賠償金額。又被上訴人已自保險公司獲得強制險
    保險理賠新臺幣（下同）1,145元，惟原判決未依強制汽車
    責任保險法第32條規定，自賠償金額扣除此部分給付。另被
    上訴人車輛受損處均在車輛前方及左前方，並非全車，則車
    輛重新鍍模時，僅需針對車輛前方及左前方重新烤漆範圍鍍
    模，被上訴人請求全車鍍模費用7,500元，原判決自應扣除
    部分鍍模費用。故原判決有不適用法規之違背法令等語。
三、本件依民事訴訟法第436條之29條第2款規定，不經言詞辯論
    而為判決，故無被上訴人提出之書狀或陳述。
四、得心證之理由：
㈠、本件上訴人提起上訴，已指摘原審判決有違反民法第218條、
    強制汽車責任保險法第32條之情形，依形式上審核，應認此
    部分已符合民事訴訟法第436條之24第2項之規定，揆之前揭
    說明，此部分上訴具備合法要件，合先敘明。惟就上訴人所
    指原審未適用民法第218條規定，以及強制汽車責任保險法
    第32條之主張，分係上訴人於本件上訴時，以及原審判決後
    始提出之新的攻擊防禦方法，復查無原審有何違背法令致上
    訴人未能提出之情事，是上訴人上開主張，顯無理由，應予
    駁回。
㈡、至於上訴人所執關於鍍模費用之爭執，核屬原審取捨證據、
    認定事實等職權行使事項，上訴人復未說明原判決此部分有
    何違背法令情事，參酌小額事件所謂違背法令不包含認定事
    實錯誤、取捨證據不當等情形，則上訴人就原判決所為事實
    認定、證據取捨之職權行使加以爭執，難認已具體表明原判
    決有何違背法令情事，應認上訴人就此部分所為上訴為不合
    法。　　
五、綜上所述，原判決核無上訴人所指違背法令情事，上訴意旨
    所執前詞指摘原判決不當，求予廢棄改判，為一部不合法、
    一部無理由。爰依民事訴訟法第436條之29第2款規定，不經
    言詞辯論，逕以判決駁回之。
六、本件事證已臻明確，上訴人其餘攻擊防禦方法及所提證據，
    於判決結果不生影響，爰不一一論列，附此敘明。
七、本件第二審裁判費為1,500元，應由上訴人負擔，爰確定第
    二審訴訟費用額如主文第二項所示。
八、據上論結，本件上訴為一部不合法、一部無理由。依民事訴
    訟法第436條之32第1項、第2項、第449條第1項、第436條之
    29第2款、第436條之19第1項、第78條，判決如主文。　　
中　　華　　民　　國　　110 　年　　11　　月　　3 　　日
                  民事第四庭  審判長法  官  蔡政哲
                                    法  官  林承歆
                                    法  官  蕭涵勻
以上正本係照原本作成。
本判決不得上訴。
中　　華　　民　　國　　110 　年　　11　　月　　3 　　日
                                    書記官  林立原